臺灣臺北地方法院刑事判決
111年度侵易字第1號
公  訴  人  臺灣臺北地方檢察署檢察官
被      告  鍾葳  


選任辯護人  曾宿明律師
上列被告因妨害性自主罪案件，經檢察官提起公訴（110年度偵
字第25908號）及移送併辦（111年度偵字第11406號），本院判
決如下：
    主  文
鍾葳犯對於十四歲以上未滿十六歲之女子為猥褻罪，共貳罪，各
處有期徒刑柒月。應執行有期徒刑壹年。
    事  實
一、鍾葳前於民國108年7月間，透過社群網站Facebook（臉書）
    與甲 （民國00年0月生，真實姓名年籍詳卷）結識，甲 於0
    00年0月0日至0日期間，至臺北市○○區國立○○○○大學參加○○○
    ○○○冬令營。詎鍾葳明知甲 係14歲以上未滿16歲之少女，性
    觀念未臻成熟而無完全之性自主同意能力，竟基於對於14歲
    以上未滿16歲之女子為猥褻行為之犯意，在該訓練營期間，
    分別為下列行為：
  ㈠於109年2月2日晚上9時許，要求甲 至位於臺北市○○區○○○路0
    段000號○○會館其入住之0000號房間內，藉指導甲 學業比賽
    題目之機會，詢問甲 是否要幫其打手槍，並稱：「我教你
    、回答你這麼多問題，你要不要幫我打手槍」等語，使甲 
    自覺虧欠，而隔著內褲為鍾葳撫摸陰莖至射精為止。
  ㈡於109年0月0日，在上址○○會館房間內某處，利用甲 再次求
    助鍾葳協助解題之機會，要求甲 以手撫摸其陰莖至射精。
二、案經甲 訴由臺灣臺北地方檢察署檢察官偵查起訴。
    理  由
一、按因職務或業務知悉或持有性侵害被害人姓名、出生年月日
    、住居所及其他足資識別其身分之資料者，除法律另有規定
    外，應予保密。警察人員必要時應採取保護被害人之安全措
    施。行政機關、司法機關及軍法機關所製作必須公示之文書
    ，不得揭露被害人之姓名、出生年月日、住居所及其他足資
    識別被害人身分之資訊，性侵害犯罪防治法第12條定有明文
    。又裁判及其他必須公示之文書，不得揭露足以識別被害人
    身分之資訊，如確有記載之必要，得僅記載其姓氏、性別或
    以使用代號之方式行之，法院辦理性侵害犯罪案件應行注意
    事項第3條第1項規定甚明。此外，行政機關及司法機關所製
    作必須公開之文書，除有其他法律特別規定之情形外，不得
    揭露足以識別刑事案件、少年保護事件之當事人或被害人之
    兒童及少年身分之資訊，兒童及少年福利與權益保障法第69
    條第1項第4款、第2項亦有明文。查告訴人甲 除為本案性侵
    害犯罪被害人外，於本案發生時，為未滿18歲之少年，有真
    實姓名年籍對照表等在卷可稽（見偵卷不公開卷）。依上開
    規定，本案判決書自不得揭露足以識別或推論上開被害人（
    少年）等人身分之資訊，先予敘明。　
二、證據能力部分：
　　按被告以外之人於審判外之陳述，雖不符刑事訴訟法第159
    條之1至之4之規定，而經當事人於審判程序同意作為證據，
    法院審酌該言詞或書面陳述作成時情況，認為適當者，亦得
    為證據，同法第159條之5第1項定有明文；又「當事人、代
    理人或辯護人於法院調查證據時，知有第159條第1項不得為
    證據之情形，而未於言詞辯論終結前聲明異議者，視為有前
    項之同意」，復為同條第2項所明定。本案以下所引用屬於
    被告以外之人審判外之言詞或書面供述，業據檢察官、被告
    及辯護人於本案準備程序時陳明對於各該傳聞證據之證據能
    力均同意作為證據使用（見本院卷第191至192頁），本院審
    酌各該審判外供述證據製作過程，具備合法可信之適當性保
    障，且與本案犯罪事實具有關連性，核無可信度明顯過低之
    情事，復經本院於審理時依法踐行調查證據程序，依前揭規
    定及說明，均具有證據能力。
三、上揭事實，業據被告鍾葳於本院審理時坦承不諱，核與甲 於刑事補充告訴理由狀之指述情節相符，並有被告與告訴人之通訊軟體LINE對話紀錄、國立○○大學第000000000號調查報告等附卷可稽，足徵被告前揭任意性自白與事實相符。綜上，本件事證明確，被告前揭犯行均堪認定，俱應依法論科。
四、論罪科刑：
　㈠核被告所為，均係犯刑法第227條第4項之對於14歲以上未滿16歲之女子為猥褻之行為罪。被告所犯上開2次犯行間，時間不同，犯意各別，行為互殊，應予分論併罰。又刑法第227條第4項之罪，係以被害人之年齡14歲以上未滿16歲為處罰條件，而均以被害人年齡設定特別規定，是本案關於犯罪事實欄所示之上開犯行，均無庸再依兒童及少年福利與權益保障法第112條第1項規定加重其刑，併予指明。
　㈡爰以行為人之責任為基礎，審酌被告明知被害人甲 係14歲以上未滿16歲之人，心智發育未臻成熟健全，性觀念不成熟，竟為滿足個人私慾，利用指導甲 學業比賽機會，在甲 心智受到相當壓抑，不知如何抗拒之情境下，對甲 為猥褻行為，惡性非輕，且所為對甲 之身心健全、人格發展產生嚴重不良影響，應予相當程度之非難；另參酌事後甲 因此遭遇，多次就醫，其精神受創至今尚未能平復，暨告訴人甲 及其父母不願原諒被告，與被告達成和解等節；兼衡被告自述大學畢業之教育智識程度，目前剛退伍待業中之生活狀況（見本院卷第194頁），及犯後態度等一切情狀，分別量處如主文所示之刑，並定其應執行之刑。
據上論斷，應依刑事訴訟法第299條第1項前段，判決如主文。
本案經檢察官郭郁提起公訴，檢察官郭盈君移送併辦，檢察官涂
永欽到庭執行職務。
中　　華　　民　　國　　111 　年　　10　　月　　13　　日
　　　　　　　　　刑事第二庭  法　官　曾正龍
上正本證明與原本無異。 
如不服本判決應於收受送達後20日內向本院提出上訴書狀，並應
敘述具體理由；其未敘述上訴理由者，應於上訴期間屆滿後20日
內向本院補提理由書（均須按他造當事人之人數附繕本）「切勿
逕送上級法院」。告訴人或被害人如對於本判決不服者，應具備
理由請求檢察官上訴，其上訴期間之計算係以檢察官收受判決正
本之日期為準。 因疫情而遲誤不變期間，得向法院聲請回復原
狀。
                              書記官  黃馨慧
中　　華　　民　　國　　111 　年　　10　　月　　14　　日
附錄論罪科刑法條：
中華民國刑法第227條
對於未滿十四歲之男女為性交者，處3年以上10年以下有期徒刑
。
對於未滿十四歲之男女為猥褻之行為者，處6月以上5年以下有期
徒刑。
對於十四歲以上未滿十六歲之男女為性交者，處7年以下有期徒
刑。
對於十四歲以上未滿十六歲之男女為猥褻之行為者，處3年以下
有期徒刑。
第1項、第3項之未遂犯罰之。